臺灣士林地方法院刑事判決
111年度訴字第381號
公  訴  人  臺灣士林地方檢察署檢察官
被      告  陳劭維


指定辯護人  簡銘昱律師（義務辯護）
上列被告因詐欺等案件，經檢察官提起公訴（111年度偵字第180
68號），因被告於本院準備程序中就被訴事實為有罪之陳述，經
告知被告簡式審判程序之旨，並聽取檢察官、被告及辯護人之意
見後，本院合議庭裁定由受命法官獨任依簡式審判程序審理，並
判決如下：
    主  文
乙○○犯三人以上共同冒用公務員名義詐欺取財未遂罪，累犯，處
有期徒刑柒月。扣案如附表編號1、2所示之物均沒收。偽造之「
臺灣臺北地方法院檢察署印」公印文及「陳彥章檢察官」印文各
壹枚均沒收。
　　犯 罪 事 實
一、乙○○基於參與犯罪組織之犯意聯絡，自民國111年8月12日前
    一週起，加入由真實姓名年籍不詳、暱稱「阿拉斯加」、「
    表情符號（笑臉）」、「表情符號（大腦）」、「已刪除的
    帳戶（DA）」等成年人及其餘姓名年籍不詳之成年成員（無
    證據證明成員中有未滿18歲之少年）所組成具有持續性、牟
    利性之詐騙集團犯罪組織（下稱本案詐騙集團），並擔任面
    交車手之工作。其等即共同意圖為自己不法所有，基於三人
    以上冒用公務員名義詐欺取財、行使偽造準公文書及掩飾、
    隱匿特定犯罪所得之去向、所在之洗錢犯意聯絡，先由本案
    詐騙集團成員於111年8月12日上午9時許，假冒中華電信公
    司客服人員撥打電話予高銘杰，向高銘杰佯稱：電話費未繳
    須轉接專人云云，又分別假冒「臺北市政府警察局信義分局
    警員」、「陳彥章檢察官」等公務員，並謊稱：高銘杰涉嫌
    刑案需開庭，帳戶將遭凍結，需將帳戶內款項領出協助處理
    ，並透過通訊軟體LINE傳送偽造之「臺灣臺北地方法院檢察
    署傳票」公文書（其上有偽造之「臺灣臺北地方法院檢察署
    印」及「檢察官陳彥章」等印文）電子訊號照片予高銘杰，
    而對高銘杰行使該偽造之公文書，及表示將指派法院替代役
    男前來取款云云，致高銘杰陷於錯誤，並足生損害於臺灣臺
    北地方檢察署、「檢察官陳彥章」。隨後高銘杰即依本案詐
    騙集團成員指示前往新北市○○區○○路00號彰化銀行，自所有
    彰化銀行帳號00000000000000號帳戶內，臨櫃提領新臺幣（
    下同）42萬元，惟嗣後因查覺有異遂報警處理，高銘杰始知
    悉受騙，並配合警方依本案詐騙集團成員指示於同日下午3
    時許，持上開現金在新北市汐止區中興路117巷口等候。同
    時，乙○○仍依照「表情符號（笑臉）」之指示，於前開時間
    假冒替代役男前往上址等候而欲收取上述款項，隨後即遭現
    場埋伏之員警逮捕，而未成功向高銘杰詐得財物，因而未遂
    。並經警查扣乙○○所有如附表編號1、2之行動電話各1支，
    檢視對話紀錄後始循線查悉上情。
二、案經新北市政府警察局汐止分局報告臺灣士林地方檢察署檢
    察官偵查起訴。
    理  由
壹、程序部分：
一、本案被告乙○○所犯非死刑、無期徒刑、最輕本刑為3年以上
    有期徒刑之罪，或高等法院管轄第一審之案件，且於本院準
    備程序中，被告就被訴事實為有罪之陳述（見本院111年度
    訴字第381號卷【下稱本院卷】第43頁），經告知簡式審判
    程序之旨，並聽取檢察官、被告及辯護人之意見後，本院裁
    定由受命法官獨任進行簡式審判程序，是本案之證據調查，
    依刑事訴訟法第273條之2規定，不受同法第159條第1項、第
    161條之2、第161條之3、第163條之1及第164條至第170條規
    定之限制，合先敘明。
二、按組織犯罪防制條例第12條第1項中段明定「訊問證人之筆
    錄，以在檢察官或法官面前作成，並經踐行刑事訴訟法所定
    訊問證人之程序者為限，始得採為證據」，是被告以外之人
    於警詢所為之陳述，依前揭規定，於違反組織犯罪防制條例
    之罪名，即絕對不具證據能力，不得採為判決基礎。從而，
    本判決下述關於被告參與犯罪組織部分所引用之證據，並不
    包括證人即被害人高銘杰於警詢之證述。惟上開證人於警詢
    之證述，就被告涉犯組織犯罪防制條例以外之罪名即刑法第
    339條之4第2項、第1項第1款、第2款、同法第216條、第211
    條及洗錢防制法第14條第2項、第1項等部分，仍得適用刑事
    訴訟法上開簡式審判程序規定，不適用傳聞法則有關限制證
    據能力之相關規定，而均有證據能力。
貳、實體部分：
一、本案認定犯罪事實所憑之證據及理由：　　
　　上開犯罪事實，業據被告乙○○於警詢、偵查、本院訊問、準
    備程序及審理時均坦承不諱（見臺灣士林地方檢察署111年
    度偵字第18068號卷【下稱偵卷】第26至28、79至81、189至
    190頁；本院卷第22、42、49、53頁），核與證人即被害人
    高銘杰於警詢時證述之內容相符（見偵卷第32至34頁），並
    有新北市政府警察局汐止分局搜索、扣押筆錄、扣押物品目
    錄表各1份、被告提供本案詐騙集團成員聯絡資訊對話紀錄
    手機翻拍照片19張、使用之SIM卡翻拍照片1張、被害人彰化
    銀行帳戶存摺封面、內頁交易明細手機翻拍照片2張、路口
    監視錄影畫面翻拍照片3張、本案詐騙集團成員傳送偽造之
    臺灣臺北地方法院檢察署傳票予被害人之對話紀錄擷圖照片
    2張（見偵卷第45至48、51、147至159、213至215頁）在卷
    可稽，且有如附表所示行動電話2支扣案，足認被告前開任
    意性自白確與事實相符，應可採信。本案事證明確，被告犯
    行堪以認定，應予依法論科。
二、論罪科刑：
（一）論罪：　　
　　1.按組織犯罪防制條例所稱之犯罪組織，係指3人以上，以
      實施強暴、脅迫、詐欺、恐嚇為手段或最重本刑逾5年有
      期徒刑之罪，所組成具有持續性或牟利性之有結構性組織
      ，同條例第2條第1項定有明文。而依本案犯罪情節，本案
      詐騙集團成員間係以詐騙他人金錢、獲取不法所得為目的
      ，推由不詳成員以詐術騙取被害人後，復透過相互聯繫、
      分工、取款等環節向被害人領取贓款。又本案詐騙集團成
      員除被告外，尚包含暱稱「阿拉斯加」、「表情符號（笑
      臉）」、「表情符號（大腦）」、「已刪除的帳戶（DA）
      」之人，及向被害人實施詐術行為及欲向被告收受詐騙款
      項之本案詐騙集團成員，核屬3人以上，以實施詐術為手
      段，所組成具牟利性及持續性之有結構性犯罪組織，合於
      組織犯罪防制條例第2條第1項所稱之犯罪組織，至為明確
      。
　　2.又過去實務認為，行為人對犯特定犯罪所得之財物或利益
      作直接使用或消費之處分行為，或僅將自己犯罪所得財物
      交予其他共同正犯，祇屬犯罪後處分贓物之行為，非洗錢
      防制法所規範之洗錢行為，惟依洗錢防制法之新法規定，
      倘行為人意圖掩飾或隱匿特定犯罪所得來源，而將特定犯
      罪所得直接消費處分，甚或交予其他共同正犯，而由共同
      正犯以虛假交易外觀掩飾不法金流移動，即難認單純犯罪
      後處分贓物之行為，應仍構成洗錢防制法第2條第1或2款
      之洗錢行為（最高法院108年度台上字第1744號判決意旨
      參照）。查被告及本案詐騙集團成員對被害人所為構成刑
      法第339條之4第1項第1款、第2款之加重詐欺取財罪，為
      最輕本刑1年以上有期徒刑之罪，屬洗錢防制法第3條第1
      款所稱特定犯罪，而被告若依其犯罪計畫將所領取被害人
      遭詐欺之款項，並交付本案詐騙集團上游不詳成員，實已
      掩飾、隱匿該特定犯罪所得之去向及所在，揆諸上開說明
      ，自非單純犯罪後處分贓物之不罰後行為，而應該當洗錢
      防制法第2條第2款所指之洗錢定義。然本案詐騙集團成員
      雖已向被害人施詐，被告亦已前往被害人住處向被害人收
      取財物，著手於加重詐欺取財、洗錢等行為之實施，惟因
      被害人有所警覺，未陷於錯誤而報警處理，是被害人之財
      物在被告前往領取之時均在警方控制之下，無論被告及所
      屬本案詐騙集團成員，均無從對該等財物有任何管理、處
      分之可能，既未能進入被告及本案詐騙集團共犯之實力支
      配，此部分加重詐欺取財、洗錢等犯行，應屬未遂。
　　3.次按刑法上所稱之「公文書」，係指公務員職務上所製作
      之文書，若由形式上觀察，文書之製作人為公務員，且文
      書之內容係就公務員職務上之事項所製作，即令該偽造之
      公文書上所載製作名義機關不存在，或該文書所載之內容
      並非該管公務員職務上所管轄，然社會上一般人既無法辨
      識，仍有誤信為真正之危險，自應認屬公文書，而用以表
      示公務機關及其職務之印信，依同一法理，亦屬公印文。
      另稱電磁紀錄者，謂以電子、磁性、光學或其他相類之方
      式所製成，而供電腦處理之紀錄；錄音、錄影或電磁紀錄
      ，藉機器或電腦之處理所顯示之聲音、影像或符號，足以
      為表示其用意之證明者，以文書論，刑法第10條第6項、
      第220條第2項分別定有明文。查本案詐騙集團成員對被害
      人所行使之偽造「臺灣臺北地方法院檢察署傳票」電子訊
      號照片，為該集團成員製作顯示影像之電磁紀錄，足以為
      表示「臺灣臺北地方法院檢察署」通知被害人應於指定時
      間開庭之意思表示，自屬上開規定所稱之準文書。而該準
      文書雖形式上係以「臺灣臺北地方法院檢察署」（現已更
      名為臺灣臺北地方檢察署）之名義出具，與臺灣臺北地方
      檢察署之正式名稱有間，且其上「臺灣臺北地方法院檢察
      署印」之印文，亦與真實之檢察署印文不符，然該準文書
      上所載之內容，與犯罪偵查事項有關，核與各檢察署執掌
      之業務相當，一般人若非熟知各檢察署之正式名稱、內部
      組織及印文外觀，實難以分辨該機關之名稱、印文是否正
      確無誤，或該業務單位是否實際存在，而有誤信該準文書
      為公務員職務上所製作真正文書之危險，依上開說明，應
      認該準文書屬偽造之準公文書無訛。
　　4.另刑法上所謂公印或公印文，係專指表示公署或公務員資
      格之印信而言，即俗稱大印與小官章及其印文。依印信條
      例規定，公印之種類分為國璽、印（為永久機關所使用）
      、關防（為臨時性或特殊性機關所使用）、職章（為機關
      首長所使用）、圖記（為依公司法所組織設立之公營事業
      機關所使用）5種，是所謂公印文係指表示公務機關或機
      關長官資格及其職務之印信職章。至於機關長官之簽名章
      ，僅屬代替簽名用之普通印章，要非印信條例規定之「職
      章」（最高法院96年度台上字第5412號判決意旨參照）。
      查本案偽造之公文書上蓋有「臺灣臺北地方法院檢察署印
      」(見偵卷第213頁)，在外觀上已足以表示為公務機關之
      印信，應屬公印文。然本案未扣得與該公印文內容、樣式
      一致之偽造公印。參以現今科技發達，縱未實際篆刻印章
      ，亦得以電腦製圖列印或其他方式偽造印文圖樣，且自稱
      臺北市政府警察局信義分局之人，係以電子訊號照片傳輸
      之方式，將上揭偽造之公文書傳送至被害人手機之內，未
      提出公文書原本，復無任何積極事證足以證明被告或其所
      屬本案詐騙集團成員有偽造公印之行為。因此依本案卷證
      ，僅能認為被告及其所屬本案詐騙集團成員有偽造公印文
      之犯行，尚難遽認有偽造公印之犯行。又就「臺灣臺北地
      方法院檢察署傳票」上所載偽造之「檢察官陳彥章」之印
      文，由形式上觀察，僅屬機關內部職員之職章或簽名章作
      成之印文，自無從認定為依印信條例所規定製頒之印信，
      與公印之要件不符，應評價為普通印文，附此敘明。
　　5.是核被告所為，係犯組織犯罪防制條例第3條第1項後段參
      與犯罪組織、刑法第339條之4第2項、第1項第1款、第2款
      三人以上共同冒用公務員名義詐欺取財未遂、同法第216
      條、第211條、第220條第2項行使偽造準公文書及洗錢防
      制法第14條第2項、第1項洗錢未遂等罪。而偽造上述公印
      文之行為，為偽造準公文書之部分行為，而偽造準公文書
      後持以行使，偽造之低度行為，為行使之高度行為所吸收
      ，均不另論罪。公訴意旨雖認被告所犯係刑法第216條、
      第211條之行使偽造公文書罪，容有誤會，惟因基本社會
      事實同一，且被告對所行使之文書究屬紙本文件或電磁紀
      錄並未爭執，就所涉罪名之刑度而言，兩者亦無不同，故
      認對被告之防禦權不生影響，是依刑事訴訟法第300條之
      規定，予以變更論罪法條。
（二）共同正犯關係：　
　　　被告與暱稱「阿拉斯加」、「表情符號（笑臉）」、「表
      情符號（大腦）」、「已刪除的帳戶（DA）」及其他本案
      詐騙集團所屬成員間，就參與犯罪組織、加重詐欺、行使
      偽造準公文書及洗錢等犯行，均係基於自己犯罪之意思共
      同參與該組織之分工，各自分擔犯罪構成要件行為之一部
      ，相互利用他人之行為，以達犯罪之目的，屬遂行前開犯
      行不可或缺之重要組成，縱被告無法確知其他成員之分工
      ，亦與其他成員無直接聯絡，均無礙於其共同正犯之成立
      ，其等間有犯意聯絡及行為分擔，應依刑法第28條規定論
      以共同正犯。
（三）罪數：
      被告所犯上開各罪，係在同一犯罪決意及計畫下所為行為
      ，雖然時、地，在自然意義上並非完全一致，然仍有部分
      合致，且犯罪目的單一，依一般社會通念，認應評價為一
      行為方符合刑罰公平原則，屬一行為觸犯數罪名之想像競
      合犯，應依刑法第55條前段之規定，從一重之三人以上共
      同冒用公務員名義詐欺取財未遂罪處斷。至起訴書雖未論
      及被告參與犯罪組織及洗錢等犯行，然此部分與已起訴部
      分，有想像競合之裁判上一罪關係，復經本院審理時當庭
      踐行犯罪嫌疑、所犯罪名及法條之告知（見本院卷第41至
      42、47至48頁），供被告充分行使防禦權，是本院自當併
      予審究，一併敘明。
（四）累犯加重部分：
　　1.本案公訴檢察官已依最高法院大法庭110年度台上大字第5
      660號裁定意旨，當庭主張被告有構成累犯之事實，並經
      被告及其辯護人表示意見（見本院卷第53頁），本院自應
      依法審酌是否依累犯加重，合先敘明。
　　2.又刑法第47條累犯原規定「應」加重最低本刑，依司法院
      大法官解釋釋字第775號解釋，於修法前暫時由法院裁量
      「得」加重最低本刑，法院應視前案（故意或過失）徒刑
      之執行完畢情形（有無入監執行完畢、是否易科罰金或易
      服社會勞動而視為執行完畢）、5年以內（5年之初期、中
      期、末期）、再犯後罪（是否同一罪質、重罪或輕罪）等
      ，綜合判斷累犯個案有無因加重本刑致生行為人所受的刑
      罰超過其所應負擔罪責的情形。即法院應於個案中審酌該
      當累犯加重要件者，加重最低本刑是否使其人身自由因此
      遭受過苛之侵害，以裁量是否依累犯規定加重最低本刑。
　　3.查被告前因偽造文書案件，經臺灣臺北地方法院以107年
      度審簡字第436號判決判處有期徒刑2月；復因詐欺案件，
      經臺灣新北地方法院以107年度簡字第558號判決判處有期
      徒刑6月；前開案件再經臺灣臺北地方法院以107年度聲字
      第1685號裁定應執行有期徒刑7月確定，並於107年10月2
      日因易科罰金執行完畢等情，有臺灣高等法院被告前案紀
      錄表1份在卷可稽，其於徒刑執行完畢後，5年內故意再犯
      本案有期徒刑以上之罪，係為累犯，本院考量被告上開執
      行完畢之案件為詐欺及偽造文書等罪，且其於執行完畢3
      年多內即再為本案加重詐欺等犯行，益彰顯其對刑罰反應
      力薄弱而有加重刑度之必要，認本案依刑法第47條第1項
      規定加重其刑，尚符罪刑相當原則，並未致生行為人所受
      之刑罰超過其所應負擔罪責而使其人身自由因此遭受過苛
      之侵害，自無違反憲法比例原則之情事，爰依刑法第47條
      第1項規定，予以加重其刑。  
（五）刑之減輕部分：
　　1.本案詐騙集團成員及被告就犯罪事實欄一所示犯行雖已著
      手於加重詐欺取財行為之實行，然因被害人察覺有異而報
      警處理，並與員警合作，且為警在場埋伏當場查獲前來領
      取現金之被告，致其而未能得逞，犯罪尚屬未遂，應依刑
      法第25條第2項之規定，按既遂犯之刑減輕之。　　
　　2.按組織犯罪防制條例第8條第1項後段規定：「犯第3條之
      罪…偵查及審判中均自白者，減輕其刑。」此所謂之「自
      白」，乃對自己之犯罪事實全部或主要部分為肯定供述之
      意，亦即祇須自白內容，具備基本犯罪構成要件之事實，
      即足當之。縱行為人對其犯罪行為所成立之罪名有所主張
      或爭執，此應屬其訴訟上防禦權或辯護權行使之範疇，並
      不影響其已對犯罪事實自白之認定（最高法院109年度台
      上字第81號判決意旨可參）。次按洗錢防制法第16條第2
      項規定：「犯（洗錢防制法）前2條之罪，在偵查或審判
      中自白者，減輕其刑」。經查，被告於本院審理時關於犯
      罪事實欄一所示參與犯罪組織及洗錢部分均為全部認罪之
      表示，業如前述；雖被告於偵查時未就參與犯罪組織部分
      表明認罪，然依其於偵查及本院羈押訊問時之歷次供述，
      對於加入本案詐騙集團、分工等客觀事實均坦承無訛（見
      偵卷第79至81、189至191頁），堪認被告對本案參與犯罪
      組織之主要構成要件事實均為肯定供述，依上說明，被告
      於本院審理時關於犯罪事實欄一所示參與犯罪組織及洗錢
      未遂部分，原應依組織犯罪防制條例第8條第1項後段及洗
      錢防制法第16條第2項等規定減輕其刑，惟其所犯參與犯
      罪組織罪及洗錢未遂罪均屬想像競合犯之輕罪，本院爰於
      後述科刑審酌時併予衡酌此部分從輕量刑之考量因子（最
      高法院109年度台上字第3936號判決可資參照）。
（六）科刑：
　　　爰以行為人之責任為基礎，並審酌現今詐騙集團之詐騙事
      件層出不窮、手法日益翻新，政府及相關單位無不窮盡心
      力追查、防堵，大眾傳播媒體更屢屢報導民眾因被騙受損
      ，甚至畢生積蓄因此化為烏有之相關新聞，而被告正值青
      壯，前已有偽造文書及幫助詐欺取財等罪之前科紀錄，有
      臺灣高等法院被告前案紀錄表1份在卷可考，可見其素行
      未佳，竟仍不思以正當途徑獲取財物，加入本案詐騙集團
      共同參與詐欺犯行以圖謀不法所得，侵害被害人之財產法
      益，且其所為掩飾犯罪所得之去向，致使執法人員難以追
      查正犯之真實身分，其犯罪所生之危害非輕，所為實屬不
      該；惟念及被告合於前開輕罪之自白減輕其刑事由，而得
      作為量刑之有利因子，及犯後始終坦認犯行，態度尚可；
      復考量被告與本案詐騙集團成員間之分工，非屬對全盤詐
      欺行為掌有指揮監督權力之核心人物；再考量被告之犯罪
      動機、目的、手段及檢察官對量刑之意見（見本院卷第53
      頁)，兼衡被告於本院審理時自陳為高職畢業之教育程度
      、目前待業中、之前在酒店擔任幹部助理、月薪約25,000
      元至30,000元、未婚、無需扶養家人及勉強維持之家庭生
      活與經濟狀況（見本院卷第52頁）等一切情狀，量處如主
      文所示之刑。
（七）被告之辯護人雖請求為緩刑之宣告等語，然查，被告前因
      偽造文書案件，經臺灣臺北地方法院以107年度審簡字第4
      36號判決判處有期徒刑2月，於107年6月26日確定在案，
      有臺灣高等法院被告前案紀錄表1份在卷足稽，是被告於5
      年內曾因故意犯罪而受有期徒刑宣告確定，顯與刑法第74
      條所規定之緩刑要件不符，自無從宣告緩刑，併予敘明。
（八）末按行為人以一行為觸犯組織犯罪防制條例第3條第1項後
      段之參與犯罪組織罪及刑法第339條之4第2項、第1項第1
      款、第2款之加重詐欺取財未遂罪，於從一重之加重詐欺
      取財未遂罪處斷而為科刑時，因所犯輕罪（參與犯罪組織
      罪）之刑罰以外之法律效果，即組織犯罪防制條例第3條
      第3項強制工作之規定，並未被重罪所吸收，仍應一併適
      用。惟該條項規定「應於刑之執行前，令入勞動場所，強
      制工作，其期間為3年」，司法院大法官於110年12月10日
      以釋字第812號解釋認此人身自由所為限制，違反憲法比
      例原則及憲法明顯區隔原則之要求，與憲法第8條保障人
      身自由之意旨不符，應自本解釋公布之日起失其效力，故
      本院不予宣告強制工作，併予敘明。
三、沒收部分：
（一）扣案如附表編號1、2所示行動電話2支，為被告所有，且
      係其聯絡本案詐騙集團上游共犯所用之物，有前開行動電
      話內之聯絡資訊及對話紀錄翻拍照片19張在卷可參（見偵
      卷第147至156頁），並據被告自承不諱（見本院卷第23頁
      ），堪認均係供本案犯罪所用之物，應依刑法第38條第2
      項前段規定宣告沒收。　　
（二）又按偽造之印章、印文或署押，不問屬於犯人與否，沒收
      之，刑法第219條定有明文。查本案詐騙集團成員將偽造
      之「臺灣臺北地方法院檢察署傳票」公文書以電子訊號照
      片之形式傳送予被害人（見偵卷第213頁），而該公文書
      上偽造之「臺灣臺北地方法院檢察署印」公印文及「檢察
      官陳彥章」印文各1枚，不問屬於犯人與否，均應依刑法
      第219條規定宣告沒收。至於偽造之「臺灣臺北地方法院
      檢察署傳票」公文書電子訊號，既已傳送予被害人，即屬
      被害人所有，而非屬被告或本案詐騙集團成員所有，爰不
      為沒收之諭知。　　
據上論斷，應依刑事訴訟法第273條之1第1項、第299條第1項前
段、第300條，組織犯罪防制條例第3條第1項後段，洗錢防制法
第14條第2項、第1項，刑法第11條、第28條、第216條、第211條
、第219條、第220條第2項、第339條之4第2項、第1項第1款、第
2款、第55條前段、第47條第1項、第25條第2項、第38條第2項前
段，刑法施行法第1條之1第1項，判決如主文。
本案經檢察官甲○○提起公訴，檢察官余秉甄到庭執行職務。
中　　華　　民　　國　　111 　年　　9 　　月　　22　　日
　　　　　　　    刑事第八庭　法  官  葛名翔
以上正本證明與原本無異。
如不服本判決應於收受送達後20日內向本院提出上訴書狀，並應
敘述具體理由。其未敘述上訴理由者，應於上訴期間屆滿後20 
日內向本院補提理由書（均須按他造當事人之人數附繕本）「切
勿逕送上級法院」。因疫情而遲誤不變期間，得向法院聲請回復
原狀。
                      　      書記官  曾韻蒔
中　　華　　民　　國　　111 　年　　9 　　月　　22　　日
附錄本案論罪科刑法條：
中華民國刑法第211條
（偽造變造公文書罪）
偽造、變造公文書，足以生損害於公眾或他人者，處1年以上7年
以下有期徒刑。
中華民國刑法第216條
（行使偽造變造或登載不實之文書罪）
行使第210條至第215條之文書者，依偽造、變造文書或登載不實
事項或使登載不實事項之規定處斷。
中華民國刑法第220條
（準文書）
在紙上或物品上之文字、符號、圖畫、照像，依習慣或特約，足
以為表示其用意之證明者，關於本章及本章以外各罪，以文書論
。
錄音、錄影或電磁紀錄，藉機器或電腦之處理所顯示之聲音、影
像或符號，足以為表示其用意之證明者，亦同。
中華民國刑法第339條之4
犯第339條詐欺罪而有下列情形之一者，處1年以上7年以下有期
徒刑，得併科1百萬元以下罰金：
一、冒用政府機關或公務員名義犯之。
二、三人以上共同犯之。
三、以廣播電視、電子通訊、網際網路或其他媒體等傳播工具，
    對公眾散布而犯之。
前項之未遂犯罰之。
洗錢防制法第14條
有第二條各款所列洗錢行為者，處7年以下有期徒刑，併科新臺
幣5百萬元以下罰金。
前項之未遂犯罰之。
前二項情形，不得科以超過其特定犯罪所定最重本刑之刑。
組織犯罪防制條例第3條第1項
發起、主持、操縱或指揮犯罪組織者，處3年以上10年以下有期
徒刑，得併科新臺幣1億元以下罰金；參與者，處6月以上5年以
下有期徒刑，得併科新臺幣1千萬元以下罰金。但參與情節輕微
者，得減輕或免除其刑。
附表：
編號 扣案物  1 蘋果牌iPhone6S Plus行動電話1支 （IMEI碼：000000000000000）  2 蘋果牌iPhone XS MAX行動電話1支 （含門號0000-000000號SIM卡1張；IMEI碼：000000000000000）